Minutes et répertoires du notaire Pierre CHEVALIER, 9 novembre 1479 - 22 mars 1488 (étude VIII)
Archives nationales
- Minutes de Pierre CHEVALIER, 9 novembre 1479 - 22 mars 1488; MC/ET/VIII/4 - MC/ET/VIII/21
  - Minutes. 1479, 9 novembre - 1483, 4 avril, 9 novembre 1479 - 4 avril 1483; MC/ET/VIII/4; Document détérioré.
    - 1486, 2 octobre. Compromis ou nomination par Robert Cailletel et Étienne Martel, de Laurent Debussy et Jean de Gondeval comme arbitres, pour estimer le montant des travaux faits pour Robert Cailletel par Étienne Martel dans une maison à Paris rue du Four, pour lesquels celui-ci a déjà reçu 31 
      Voir acte du 31 juillet 1486 dans ET/VIII/0020 où les arbitres interviennent comme jurés maçons.
      accord; Four (rue du); Debussy, Laurent; Gondeval, Jean; Cailletel, Roberte; Martel, Etienne
    - 1481, 1er décembre. Titre nouvel par Jean Regnault, hucher et menuisier à Paris, d'un jardin en deux parties à Paris, rue Transnonain, chargé de 60 s.p. de rente envers les chapelains de la chapelle de Braque fondée près de la porte du Chaume., 1er décembre 1487; MC/ET/VIII/4
      bail; Transnonnain (rue); Regnault, Jean; menuisier
    - Donation concernant Jean DELAHAYE., MC/ET/VIII/4
      donation; Delahaye, Jean
    - Accord concernant Arnault de CAMBRAY., 1er janvier 1583 - 1583; MC/ET/VIII/4
      accord; Cambray, Arnaud de
    - HAMILTON (Elisabeth) fille majeure § Constitution de rente sur la ville Elisabeth HAMILTON, 17 avril 1696; MC/ET/VIII/4
      Fichier dit 'général' XVIIe-XVIIIe siècles, par le personnel du Minutier, 1954-1999 ( fichier papier entièrement dématérialisé; voir contexte dans le Plan d’orientation général - Notaires de Paris, guides thématiques du Minutier).
      Date de révision: 2011-2012
      constitution de rente; Hamilton, Elisabeth
  - Minutes. 1487, 17 avril - 1488, 22 mars, 17 avril 1487 - 22 mars 1488; MC/ET/VIII/21; Document détérioré.
    Actes de Simon Baudequin.
    Pierre Chevalier signe aussi en premier.